# 求助 chenyiwei 老师，关于专资款返还进损益还是资本公积的问题

提问人：qiupuzhen 时间：2019-09-25 15:12:08
陈老师，你好
假设 A公司是前身，A 公司的母公司是 X，A在关闭注销后新成立为 B公司，实际上 B公司就是做原 A公司的业务，人员等等都不变，B 公司的母公司是 Y
A 在几年前支付政府 100 万，现 B 公司收到其中部分返还。
如果没有关闭 A，新成立 B，正常收到的返还款应计入其他收益，但是经过此次变更，现在 B 收到的返还款应计入其他收益还是资本公积呢？
变更没有约定该部分款项应归属于 X还是 Y
感谢陈老师

回答人：chenyiwei
如果各方对返还款的权属没有约定，则基于谨慎考虑，B 收到时应暂挂负债处理。
如果确定该笔款项归属于 B，则鉴于该款项与A本身无关，且 B 的控股股东已发生变更，即相当于 B 是新股东 Y 对 X 原控制的 A 业务进行非同一控制下合并的平台，则这部分款项可视同股东投入，计入 B 公司的资本公积处理。